【裁判字號】    95,裁,543
【裁判日期】    950323
【裁判案由】    商標評定
【裁判全文】
最  高  行  政  法  院  裁  定
                                     95年度裁字第00543號
上  訴  人  薇裕工業股份有限公司
代  表  人  丙○○
訴訟代理人  甲○○
被 上訴 人  經濟部智慧財產局
代  表  人  蔡練生
參  加  人  乙○○
上列當事人間因商標評定事件，上訴人對於中華民國93年9月29
日臺北高等行政法院92年度訴字第3002號判決，提起上訴，本院
裁定如下：
    主  文
上訴駁回。
上訴審訴訟費用由上訴人負擔。
    理  由
一、按對於高等行政法院判決之上訴，非以其違背法令為理由，
    不得為之，行政訴訟法第242條定有明文。同法第243條第1
    項規定，判決不適用法規或適用不當者，為違背法令；而判
    決有第243條第2項所列各款情形之一者，其判決當然違背法
    令。又提起上訴，應以上訴狀表明上訴理由並應添具關於上
    訴理由之必要證據，復為同法第244條第1項第4款及第2項所
    明定。準此，當事人提起上訴，如以原審判決有行政訴訟法
    第243條第1項不適用法規或適用法規不當為理由時，其上訴
    狀或理由書應有具體之指摘，並揭示該法規之條項或其內容
    ；如以原審判決有第243條第2項所列各款情形之當然違背法
    令為理由時，其上訴狀應揭示合於該款之事實。上訴狀或理
    由書如未依此項方法表明，或其所表明者，顯與上開法條規
    定之情形不相合時，即難認為已對高等行政法院判決之違背
    法令有具體之指摘，其上訴自難認為合法。又認定事實與證
    據取捨，乃事實審法院之職權，苟其事實之認定及證據之取
    捨，並不違背經驗法則與論理法則，即不容任意指摘為違法
    ，而執為上訴本院之理由。
二、上訴意旨略以：上訴人於原審提出被上訴人之前身「經濟部
    中央標準局」中台異字第830522號商標審定書，以證明系爭
    聯合商標與據以評定商標並非近似；又據以評定之引證案所
    發生世所共知之日期，依資料顯示，係於民國83年以後（即
    1994年），然系爭案早已於民國78年即為世所共知之商標；
    及本系爭案與藉以評定之引證案有極大區別性，且併存之事
    實已久，同為消費者公眾所共知之兩註冊商標，一般消費者
    無誤信之虞等節。詎原審對上述有利於上訴人之重要攻擊防
    禦方法不予採納，率爾駁回上訴人之訴，自有行政訴訟法第
    243條第1項第6款之判決不備理由之當然違背法令。次查，
    本案之爭執點在於是否有商標法第37條第1項第7款之「有致
    公眾誤信之虞」，惟公眾誤信之認定，應在其商標是否有近
    似之虞之前題下，始發生誤信之問題；然查本系爭案是否有
    獨創性，而其顯著之構圖自應以系爭案與引證案兩相比較為
    是否有近似性為斷，非僅以兩案皆有外文「KOYO」之普通性
    英文字母即認定為近似之商標，但原處分及原判決均未就此
    種審查基準來論述理由，顯有違論理法則，而屬行政訴訟法
    第24 3條第1項之判決不適用法規或適用不當之違背法令，
    請廢棄原判決，並撤銷訴願決定及原處分，或發回臺北高等
    行政法院等語。
三、本件上訴人對於臺北高等行政法院判決提起上訴，雖以該判
    決違背法令為由，惟核其前揭上訴意旨所指各節，無非重述
    前詞，就原審已論斷者泛指原判決不備理由，及對原審取捨
    證據、認定事實之職權行使事項，任加指摘其為不當，揆諸
    首揭說明，難認對高等行政法院判決之如何違背法令已有具
    體之指摘，其上訴為不合法，應予駁回。
四、依行政訴訟法第249條第1項前段、第104條、民事訴訟法第
    95條、第78條，裁定如主文。
中    華    民    國    95    年    3     月    23    日
                  第二庭審判長法  官  廖  政  雄
                              法  官  林  清  祥
                              法  官  鍾  耀  光
                              法  官  姜  仁  脩
                              法  官  胡  國  棟
以  上  正  本  證  明  與  原  本  無  異
中    華    民    國    95    年    3     月    23    日
                              書記官  陳  盛  信


司法院資訊處製作；財團法人民間司法改革基金會備份。
